# 请教陈版和各位大侠：债转股验资报告的增资基准日确定

提问人：zhouby88 时间：2013-05-22 17:31:02
陈版和各位大侠：根据《公司债权转股权登记管理办法》，公司要经过债转股权依法设立的资产评估机构评估，那验资报告的增资基准日是不是要和评估报告的基准日一致呀？ 比如：某企业拟以某单位的债权转股权，债权评估基准日是 2012 年 12 月 31 日，公司2013 年 4 月通过债转股的议案，决定实施债转股，那验资报告是增资基准日是不是 2012 年 12 月 31 日，还是债转股决议的日期或其他日期？

回答人：chenyiwei
转股的“基准日期”是制定转股方案所依据的财务数据的截止日期，例如 2012 年 12 月 31 日。 验资的“截止日期”是指注册会计师所验证的注册资本实收情况或注册资本及实收资本变更情况的截止日期，是注册会计师审验结论成立的一个特定时点，因此验资截止日是实质上按照已通过的债转股方案实施完毕的日期。

提问人：zhouby88 时间：2013-05-23 19:24:36
回复 chenyiwei 的帖子
陈版，我问一下，我是这么理解的：债转股验资，增资的截止日期如果按债转股方案实施完毕的日期，那该日期的债权价值如何保证呢，是实施验资的注册会计师去判断吗，那如果评估基准日至增资的截止日间债权有减少，那不是会出现增资的债权不足，出资不实呢？

回答人：chenyiwei
拟转增资本的债权，在基准日后即不应有变动。验资机构应判断该债权的状况与基准日相比是否已发生重大变化，如果是则应重新评估。

提问人：ying0518 时间：2013-05-24 14:29:29
请教陈版，验资机构判断基准日至验资报告日债权的价值是否有重大变化是否要有相应的工作底稿支持？应该怎样做？

回答人：chenyiwei
应有相应的检查底稿作为支持，包括逐笔详细审查该债权在基准日至验资报告日的期间内的增减变动情况，并获取相关的管理层声明等。